# 陈老师、各位大神，求助...非专利技术对外投资的会计处理

提问人：ggw666 时间：2013-06-20 12:58:23
应该是第三个分录，至于税费，至股权转让才需交给企业所得税，应确认递延所得税费用和递延所得税负债。

回答人：chenyiwei
1 、这首先是一个商业实质的判断问题。 2 、无论会计上认为有无商业实质，税法上通常均应把用于出资的非货币资产的账面价值和公允价值之间的差额计入出资当期的应纳税所得额。